最　高　行　政　法　院　裁　定
　　　　　　　　　　　　　　　　　　 96年度裁字第00080號
上　訴　人　甲○○
被 上訴 人　臺北縣政府稅捐稽徵處
代　表　人　乙○○
上列當事人間因土地增值稅事件，上訴人對於中華民國94年10月
31日臺北高等行政法院93年度簡字第1094號判決，提起上訴，本
院裁定如下：
　　主  文
上訴駁回。
上訴審訴訟費用由上訴人負擔。
　　理  由
一、按「對於適用簡易程序之裁判提起上訴或抗告，須經最高行
    政法院許可，且該許可以訴訟事件所涉及之法律見解具有原
    則性為限。」行政訴訟法第235條定有明文。所謂訴訟事件
    涉及之法律見解具有原則性，係指該事件所涉及之法律問題
    意義重大，而有加以闡釋之必要情形而言，如對於行政命令
    是否牴觸法律所為之判斷，或就同類事件所表示之法律見解
    與其他高等行政法院或本院所表示之見解互相牴觸，有由本
    院統一法律上見解或確認其見解之必要情形屬之。
二、本件上訴意旨略以：(一)依土地稅法規定，土地以實際交易金
    額，計算漲價總數額後，核課土地增值稅。本件「不動產買
    賣契約書」，並非以系爭土地實際交易金額所作，違背法律
    規定，應為無效。原判決誤採上開「不動產買賣契約書」，
    顯為違法，應予撤銷。(二)本件系爭坐落新店市○○段楣子寮
    小段97之44地號土地之實際交易價格為新台幣（下同）1,11
    0,000元，但被上訴人卻以申報之1,468,800元計算課稅，強
    迫上訴人溢繳土地增值稅76,608元，違背土地稅法以「土地
    增值實數」課稅之意旨，被上訴人違背課稅公平原則，侵害
    上訴人財產權，不無圖利國庫之疑，所溢課之土地增值稅，
    已違反憲法第15條規定，自應失效等語。
三、本院查：
（一）按「土地所有權移轉或設定典權，其申報移轉現值之審核
      標準，依左列規定：一、申報人於訂定契約之日起30日內
      申報者，以訂約日當期之公告土地現值為準．．．。五、
      經法院拍賣之土地，以拍定日當期之公告土地現值為準．
      ．．」；「土地所有權移轉或設定典權時，權利及義務人
      應於訂定契約之日起30日內，檢附契約影本及有關文件，
      共同向主管稽徵機關申報其土地移轉現值」，為土地稅法
      第30條第1項第1款、第5款、第49條第1項規定所明定。
（二）本件上訴人出售系爭土地，係經戴德梁行不動產投資顧問
      有限公司採拍賣模式標售，得標者與上訴人訂定不動產買
      賣契約，核其土地拍賣之性質，係由私人所為之拍賣，屬
      任意拍賣，並非強制執行之強制拍賣，自不符合上開土地
      稅法第30條第1項第5款所規定「經法院拍賣之土地」之要
      件；又系爭土地之增值稅，係由上訴人與得標者共同約定
      土地增值稅依當年度土地公告現值每平方公尺13,600元申
      報，此有不動產買賣契約書、土地增值稅現值申報書附原
      處分卷可稽，則被上訴人按其申報移轉現值，核定計算課
      徵土地增值稅359, 031元，洵屬有據，上訴人不服，主張
      被溢課土地增值稅76, 608元，循序提起行政訴訟，原審
      認被上訴人之原處分，認事用法，俱無違誤，訴願決定，
      予以維持，亦無不合，判決駁回其在原審之訴，上訴人不
      服，提起上訴，經核其訴狀所陳各節，均係重複主張以拍
      賣價格為移轉現值計算課徵土地增值稅，核屬其個人主觀
      對法律見解之歧異，並無所涉及法律見解具有原則性，而
      需由本院加以闡釋之必要，揆諸首揭規定及說明，本件上
      訴，不應許可，其上訴難謂合法，應予駁回。
四、依行政訴訟法第249條第1項前段、第104條、民事訴訟法第9
    5條、第78條，裁定如主文。
中　　華　　民　　國　　96　　年　　1　　 月　　12　　日
                  第一庭審判長法  官　趙　永　康
                              法  官  黃  璽  君
                              法  官  林　茂　權
                              法  官　鄭　忠　仁
                              法  官　黃　本　仁
以  上  正  本  證  明  與  原  本  無  異
中　　華　　民　　國　　96　　年　　1　　 月　　12　　日
　　　　　　　　　　　　　　　書記官　彭　秀　玲
